# 附有服务期限的股份支付

提问人：Ryan_q 时间：2023-06-23 17:13:54
@chenyiwei，陈版主，有一问题请教：
公司一次性授予供应商 12 万份限制性股票，并约定提供服务期限 4 年（ 48 个月），假如提前终止合作，那每提前终止一个月，公司有权要求回购 12 万/48个月=2500股。
问题：
1 、协议约定导致并不能视为均匀摊销 48 个月？而应当视为一次性授予 12 万限制性股票并通过 48 批次进行行权，即存在前高后低的情况？
2 、若要均匀摊销，应当修改为合作期限（ 4 年）内提前终止协议均会被一次性收回？
望陈版主指导！

回答人：chenyiwei
1 、可以这样理解：应当视为一次性授予 12 万限制性股票并通过 48 批次进行行权，即存在前高后低的情况。
2 、可以这样理解。